臺灣臺南地方法院刑事裁定
111年度聲字第1301號
聲  請  人  臺灣臺南地方檢察署檢察官
受  刑  人  周承緯



上列聲請人因受刑人數罪併罰有2 裁判以上，聲請定其應執行之
刑（111 年度執聲字第935 號），本院裁定如下：
    主  文
周承緯所犯如附表所示之罪，所處如附表所示之刑，應執行有期
徒刑參年貳月。
    理  由
一、聲請意旨略以：受刑人周承緯因違反藥事法等案件，先後經
    判決確定如附表所載，應依刑法第53條及第51條第5 款規定
    ，定其應執行之刑，爰依刑事訴訟法第477 條第1 項聲請裁
    定等語。
二、按數罪併罰，有2 裁判以上者，依第51條規定，定其應執行
    之刑；依刑法第53條及第54條應依刑法第51條第5 款至第7 
    款之規定，定其應執行刑者，由該案犯罪事實最後判決之法
    院之檢察官，聲請該法院裁定之，刑法第53條及刑事訴訟法
    第477 條第1 項，分別定有明文。經查，本件受刑人原經本
    院以110 年度訴字第701 號判決（下稱原審判決）論罪科刑
    ，受刑人對於原審判決量處之刑度不服，僅針對原審判決量
    刑部分提起上訴，對於原審判決認定之犯罪事實及所引用之
    證據及理由、罪名及沒收均無不服，經臺灣高等法院臺南分
    院以111 年度上訴字第174 號判決，依照原審判決之犯罪事
    實、證據、理由、引用法條、罪名及沒收為基礎，僅就原審
    判決量刑妥適與否進行審理，並撤銷原審判決所處之刑及其
    應執行刑，改判處如附表編號1 至4 所示之刑確定等情，有
    上開判決各1 份在卷可按，基此，該案「犯罪事實最後判決
    之法院」應為本院，是本件定應執行刑之聲請，應以本院為
    管轄法院，合先敘明。
三、按裁判確定前犯數罪者，併合處罰之。但有下列情形之一者
    ，不在此限：一、得易科罰金之罪與不得易科罰金之罪。二
    、得易科罰金之罪與不得易服社會勞動之罪。三、得易服社
    會勞動之罪與不得易科罰金之罪。四、得易服社會勞動之罪
    與不得易服社會勞動之罪。前項但書情形，受刑人請求檢察
    官聲請定應執行刑者，依第51條規定定之，刑法第50條第1 
    、2 項分別定有明文。另按法律上屬於自由裁量之事項，並
    非概無法律性之拘束，自由裁量係於法律一定之外部性界限
    內（以定執行刑言，即不得違反刑法第51條之規定），使法
    官具體選擇以為適當之處理；因此在裁量時，必須符合所適
    用之法規之目的。更進一步言，須受法律秩序之理念所指導
    ，此亦即所謂之自由裁量之內部性界限。關於定應執行之刑
    ，既屬自由裁量之範圍，自應受此項內部性界限之拘束。
四、經查，本件受刑人因犯如附表所示各罪，先後經判處如附表
    所示之刑，並分別確定，有臺灣高等法院被告前案紀錄表、
    各該判決書各1 份在卷可稽。其中，受刑人所犯如附表編號
    1 、2 所示之罪及所示之刑，為不得易服社會勞動之案件，
    而如附表編號3 、4 所示之罪及所示之刑，則為得易服社會
    勞動之案件，依前揭刑法第50條第1 項但書第4 款規定，本
    不得併合處罰，惟受刑人已就附表編號1 至4 所示之罪及所
    示之刑，請求檢察官聲請定應執行刑在案，並就定應執行刑
    部分表示「無意見」，有數罪併罰聲請狀1 份在卷可稽，已
    依最高法院110 年度台抗字第489 號裁定意旨賦予受刑人陳
    述意見之機會，於法並無不合。茲聲請人即犯罪事實最後判
    決之法院之檢察官，聲請定受刑人應執行之刑，本院審核各
    案卷無誤，認為聲請為正當，並審酌受刑人所犯如附表編號
    1 、2 所示部分，分別係製造第二級毒品大麻及意圖供製造
    毒品之用而栽種大麻之犯行，如附表編號3 、4 所示部分，
    均係轉讓禁藥犯行，所侵害之法益、罪質各具類似性，且犯
    罪時間相近，衡量受刑人之責任與整體刑法目的及相關刑事
    政策，依刑法第51條所定限制加重原則，及多數犯罪責任遞
    減原則，暨受刑人所犯如附表編號1 、2 所示2 罪所處之刑
    ，前經臺灣高等法院臺南分院以111 年度上訴字第174 號判
    決定應執行有期徒刑2 年10月確定，如附表編號3 、4 所示
    2 罪所處之刑，前經同案判決定應執行有期徒刑6 月確定，
    亦有該案判決及臺灣高等法院被告前案紀錄表各1 份附卷可
    稽，依前揭說明，本院就如附表編號1 至4 所示各罪再為定
    應執行刑之裁判時，應受前開裁判所為定應執行刑內部界限
    之拘束等一切情狀，裁定定其應執行之刑如主文所示。
五、依刑事訴訟法第477 條第1 項，刑法第53條、第50條第2 項
    、第51條第5 款，裁定如主文。
中　　華　　民　　國　　111 　年　　8 　　月　　18　　日
                  刑事第一庭   法  官   陳品謙
以上正本證明與原本無異。
如不服本裁定，應於收受送達後5日內向本院提出抗告狀。（應
附繕本）
　　　　　　　　　　　　　　　 書記官   趙建舜
中　　華　　民　　國　　111 　年　　8 　　月　　18　　日

附表：
編         號  1 2 罪         名  製造第二級毒品罪 意圖供製造毒品之用 而栽種大麻罪  宣    告    刑  有期徒刑2 年9 月 有期徒刑1 年5 月   編號1 、2 前經臺灣高等法院臺南分院以111 年度上訴字第174 號判決定應執行有期徒刑2 年10月確定  犯  罪  日  期  109 年4 月間某日起 至110 年4 月29日 110 年2 月間某日起 至110 年4 月29日 偵  查  機  關  年  度  案  號  臺灣臺南地方檢察署 110 年度偵字第10130 號、第13835 號、第16080 號 臺灣臺南地方檢察署 110 年度偵字第10130 號、第13835 號、第16080 號 最  後  事實審 法    院 臺灣臺南地方法院 臺灣臺南地方法院  案    號 110 年度訴字第701 號 110 年度訴字第701 號  判決日期 110 年12月15日 110 年12月15日 確  定  判  決 法    院 臺灣高等法院臺南分院 臺灣高等法院臺南分院  案    號 111 年度上訴字第174 號 111 年度上訴字第174 號  確定日期 111 年5 月16日 111 年5 月16日 

編         號  3 4 罪         名  轉讓禁藥罪 轉讓禁藥罪  宣    告    刑  有期徒刑3 月 （聲請意旨誤載為有期徒刑5 月，應予更正） 有期徒刑5 月 （聲請意旨誤載為有期徒刑3 月，應予更正）   編號3 、4 前經臺灣高等法院臺南分院以111 年度上訴字第174 號判決定應執行有期徒刑6 月確定  犯  罪  日  期  109 年9 月底間某日 109 年11月21日 偵  查  機  關  年  度  案  號  臺灣臺南地方檢察署 110 年度偵字第10130 號、第13835 號、第16080 號 臺灣臺南地方檢察署 110 年度偵字第10130 號、第13835 號、第16080 號 最  後  事實審 法    院 臺灣臺南地方法院 臺灣臺南地方法院  案    號 110 年度訴字第701 號 110 年度訴字第701 號  判決日期 110 年12月15日 110 年12月15日 確  定  判  決 法    院 臺灣高等法院臺南分院 臺灣高等法院臺南分院  案    號 111 年度上訴字第174 號 111 年度上訴字第174 號  確定日期 111 年5 月16日 111 年5 月16日